【裁判字號】    96,重訴,2017
【裁判日期】    970220
【裁判案由】    毒品危害防制條例等
【裁判全文】
臺灣臺中地方法院刑事判決            96年度重訴字第2017號
公  訴  人  臺灣臺中地方法院檢察署檢察官
被      告  丁○○
選任辯護人  黃靖閔律師
被      告  戊○○
                    另案在臺灣台中監獄執行中
指定辯護人本院公設辯護人  己○○
被      告  甲○○
義務辯護人  蕭慶鈴律師
上列被告因毒品危害防制條例等案件，經檢察官提起公訴（95
年度偵字第13230、14065、14066、14824、15430、16258號），
本院判決如下：
    主    文
趙慶璋共同連續販賣第一級毒品，處無期徒刑，褫奪公權終身，
扣案如附表一編號一所示之物沒收銷燬之，如附表二編號一、三
至十五所示之物均沒收之，因販賣第一級毒品所得之新台幣貳佰
拾壹萬元沒收之。又共同販賣第二級毒品，處有期徒刑拾年，扣
案如附表一編號二所示之物沒收銷燬之，如附表二編號二至十五
所示之物均沒收之，因販賣第二級毒品所得之新台幣捌拾壹萬元
沒收之。又共同偽造公印文，處有期徒刑陸月，減為有期徒刑參
月，扣案如附表三所示物均沒收。又未經許可，寄藏可發射子彈
具有殺傷力之改造槍枝，處有期徒刑參年，併科罰金新台幣拾萬
元，罰金如易服勞役，以新臺幣壹仟元折算壹日，扣案如附表四
所示之物，均沒收。應執行無期徒刑，褫奪公權終身，併科罰金
新臺幣拾萬元，罰金如易服勞役，以新臺幣壹仟元折算壹日，扣
案如附表一所示之物均沒收銷燬之，如附表二、三、四所示之物
均沒收之，因販賣第一、二級毒品所得之新台幣貳佰玖拾貳萬元
沒收之。
丁○○共同連續販賣第一級毒品，累犯，處無期徒刑，褫奪公權
終身，扣案如附表一編號一所示之物沒收銷燬之，如附表二編號
一、三至十五所示之物均沒收之，因販賣第一級毒品所得之新台
幣貳佰拾壹萬元沒收之。又共同販賣第二級毒品，累犯，處有期
徒刑拾年，扣案如附表一編號二所示之物沒收銷燬之，如附表二
編號二至十五所示之物均沒收之，因販賣第二級毒品所得之新台
幣捌拾壹萬元沒收之。應執行無期徒刑，褫奪公權終身，扣案如
附表一所示之物均沒收銷燬之，如附表二所示之物均沒收之，因
販賣第一、二級毒品所得之新台幣貳佰玖拾貳萬元沒收之。
甲○○無罪。
    犯罪事實及理由
甲、有罪部分
壹、犯罪事實：戊○○綽號「阿水」（或海哥），前於民國八十
    四年間因違反肅清煙毒條例、違反麻醉藥品管理條例等案件
    ，經台灣高等法院台中分院判處並定應執行刑為有期徒刑十
    五年確定，於九十一年五月三日縮刑假釋出獄，嗣於九十五
    年四月七日前因違反保護管束情節重大撤銷假釋，應再入監
    執行殘刑九年四月四日，於同年四月五日經台灣台中地方法
    院檢察署通緝；丁○○綽號「阿草」，前於九十一年七月間
    因違反毒品危害防制條例案件，經臺灣彰化地方法院判處並
    定應執行刑為一年四月確定，並於九十四年三月二十七日執
    行完畢。
一、戊○○、丁○○猶不知悔改，意圖營利，共同基於販賣第一
    、二級毒品海洛因、甲基安非他命之概括犯意聯絡，自九十
    五年二月間某日起至同年六月十五日二時三十分許前止，合
    組販賣毒品集團，與不詳年籍綽號「阿發」、「歪財」、「
    變態的叔叔」等聯繫，由戊○○僱請丁○○，向上揭人等購
    入海洛因、甲基安非他命後，再予轉賣牟利（戊○○為主要
    資金提供者，丁○○對毒品成分較內行，為主要取貨及驗貨
    者），並於販入後，分由戊○○、丁○○與買家親自接觸或
    以戊○○所有門號0000000000等號行動電話聯繫
    ，再由戊○○、丁○○將海洛因、甲基安非他命販賣予乙○○、丙○○、庚○○等人，詳述如下：
（一）戊○○、丁○○於九十五年二、三月間某日，由趙慶璋出
      資，向「變態的叔叔」（按即乙○○之叔叔）購入甲基安
      非他命，並由丁○○至屏東縣某處向「變態的叔叔」以約
      新台幣（下同）一百四十萬元之價格，購入甲基安非他命
      一公斤後，因住居高雄地區之許蕙美與丁○○一同前往，
      許蕙美向丁○○表示欲販入該所購入之一公斤甲基安非他
      命一半，經聯繫戊○○同意以原價半公斤七十萬元販出後
      ，即由丁○○販賣甲基安非他命半公斤予許蕙美，得款七
      十萬元，嗣再於下述時、地將所販入之甲基安非他命出售
      予乙○○、丙○○等人。
（二）戊○○、丁○○於九十五年二月間某日起至同年六月十五
      日二時三十分許前止，在臺中市某處向綽號「阿發」（又
      稱駱駝）之成年男子，販入海洛因二塊（每塊九台兩，共
      十八台兩即六百七十五公克＜一兩三十七點五公克＞），
      計四百四十萬元，嗣並於下述時、地販賣予丙○○、乙○○、庚○○等人。
（三）戊○○、丁○○於九十五年二月間某日起至同年六月十四
      日十四時三十分許前止，在臺中市某處至少向綽號「歪財
      」之成年男子以三百萬元販入十兩重之海洛因一次，嗣並
      於下述時、地，販賣丙○○、乙○○、庚○○等人。
（四）戊○○、丁○○在九十五年二月中旬某日起至同年六月十
      五日二時三十分許前一星期止，在臺中市○○○街一百五
      十九號六樓及臺中市○○○路附近其他租屋處，以同時購
      買海洛因五錢（一錢三點七五公克）、甲基安非他命三錢
      之比例方式，並以海洛因一錢三萬元、甲基安非他命一錢
      一萬元之單價，先後販賣海洛因、甲基安非他命予乙○○
      六次，其每次購買少量時至少一萬元，大量時十五萬元，
      總計販賣海洛因部分得款約四十二萬元，甲基安非他命部
      分得款約八萬元，共計五十萬元。
（五）戊○○、丁○○於九十五年四月下旬某日起至同年六月十
      五日二時三十分許前約十日止，在臺中市○○路附近大樓
      及彰化市○○路旁等處，以同時購買海洛因一錢三萬元、
      甲基安非他命一錢一萬元方式，先後同時販賣海洛因及甲
      基安非他命予丙○○三次，每次四萬元，總計販賣海洛因
      九萬、甲基安非他命三萬，得款十二萬元。
（六）戊○○、丁○○於九十五年四月底、五月初某日起至至同
      年六月十五日二時三十分許前止，在上開處所等處，以海
      洛因一兩二十萬元之方式，販賣海洛因予綽號「小高」之
      庚○○一次，再以二兩七十萬元之方式，分別販賣二次海
      洛因予庚○○，總計得款一百六十萬元。
二、戊○○於九十五年四月七日經撤銷假釋，因拒不到案執行撤
    銷假釋後剩餘之殘刑而遭台灣台中地方法院檢察署及臺灣彰
    化地方法院檢察署通緝，為免遭到逮捕，竟與姓名年籍不詳
    綽號「阿文」之成年男子共同基於偽造內政部之公印文、國
    民身分證、汽車駕駛執照之犯意，於九十五年初某日，以二
    萬元之代價予「阿文」，由「阿文」在不詳地點偽造「陳永
    松」之國民身分證二張及其上「內政部印」之公印文二枚、
    汽車駕駛執照三張完成後，再交予戊○○執持，致生損害於
    陳永松及戶政機關、監理機關對其職掌事項核發國民身分證
    及駕駛執照管理之正確性。
三、戊○○明知具有殺傷力之改造手槍、子彈，係槍砲彈藥刀械
    管制條例列管之槍砲、彈藥，非經主管機關許可，不得無故
    持有，竟基於寄藏具有殺傷力槍、彈之犯意，於九十四年十
    月中旬某日，在彰化縣彰化市○○路旁，受綽號「孩子富」
    之成年男子託付，代為寄藏如附表四所示之具有傷殺力之改
    造手槍及子彈，並藏置於其各地住處，嗣於九十五年二月初
    ，戊○○並將前開寄藏槍彈等物持至桃園縣中壢市○○街一
    百十七號三樓其使用之房間內。
四、嗣經檢察官指揮，分於下列時地查獲：
（一）於九十五年六月十四日十四時三十分許，在臺中市○○○
      街一百五十九號前，逮捕丁○○，並在其所駕駛之車號８
      ８２７－ＮＨ號賓士Ｓ系列自用小客車（實際所有人為戊○○，並以黃書雅為登記名義人）扣得戊○○、丁○○所
      有之五十六萬元、第一級毒品海洛因含袋重六百二十一點
      二公克、第一級毒品海洛因含袋重零點七公克、第二級毒
      品甲基安非他命含袋重七十四點八公克、車號８８２７－
      ＮＨ號賓士Ｓ系列自用小客車一部等物。
（二）次於臺中市○○○街一百五十九號六樓處進行搜索，當場
      扣得戊○○、丁○○販毒所得二百九十二萬元（扣得之現
      金總計為三百七十六萬一千五百元）、第四級毒品先趨原
      料麻黃鹼含袋重一百五十公克（報告機關誤為第二級毒品
      甲基安非他命），供販毒使用之研磨機二組、研磨器三組
      、行動電話六支、毒品純度化驗器一台、電子磅秤一台、
      點鈔機一台、分裝袋一大包等物。
（三）再於九十五年六月十五日二時三十分許，在彰化市○○路
      ○段一百七十六巷八號處，逮捕正欲從事毒品交易之戊○○，並扣得其隨身攜帶之第一級毒品海洛因含袋重八十公
      克、六十六萬五千元，供販毒使用之門號0000000
      000號（含ＳＩＭ卡）一支、未置入ＳＩＭ卡之行動電
      話一支，及偽造「陳永松」之國民身分證二張、汽車駕駛
      執照三張等物。
（四）戊○○經發監執行後，由其他通訊監察及接見紀錄，發現
      戊○○疑似尚持有多把槍砲及子彈，經專案小組人員借提
      訊問，戊○○主動坦承前開寄藏槍砲、子彈犯行，並願接
      受裁判，而向有偵查權員警自首，且於九十五年七月十二
      日帶同專案小組員警前往桃園縣中壢市○○街一百十七號
      號三樓處，當場報繳取出如附表四所示之具有傷殺力之改
      造手槍、子彈。
（五）九十五年七月二十日一時五分許，依持續監控及通訊監察
      所得，得知乙○○仍於彰化縣和美鎮○○路三十四之五號
      住處販毒，並持有供販賣用之毒品及相關資料、器具，隨
      即前往逮捕，並在乙○○同意下，當場搜索扣得乙○○販
      毒所得五萬九千二百元、聯繫、販毒筆記一本、房屋租賃
      契約書一份、供販毒用門號0000000000號、0
      000000000號行動電話各一具（均含ＳＩＭ卡）
      、包裝袋一包、電子秤一台，及同時在場丙○○（均另案
      辦理）所有第一級毒品海洛因一包含袋重零點七公克、第
      二級毒品安非他命一包含袋重二點八公克等物，及戊○○
      所有置於該處供販毒用之研磨機一台、工作夾一台、金屬
      模具二個、氣體壓縮機一台等物。嗣被告戊○○、丁○○
      前揭意圖販賣而販入惟未及販出之海洛因、甲基安非他命
      經送驗後如附表一所示。
貳、證據能力：
一、按九十二年九月一日施行之刑事訴訟法，已酌採英美法系之
    傳聞法則，於第一百五十九條第一項明定被告以外之人，於
    審判外之言詞或書面陳述，除法律有規定者外，不得作為證
    據，用以保障被告之反對詰問權。又被告以外之人於檢察事
    務官、司法警察官或司法警察調查中所為之陳述，基於實體
    發現真實之訴訟目的，依第一百五十九條之二規定，如與審
    判中之陳述不符時，經比較結果，其先前之陳述，相對「具
    有較可信之特別情況」，且為證明犯罪事實存否所「必要」
    者，亦例外地賦與證據能力（最高法院九十四年度臺上字第
    六二九號判決意旨參照），查證人戊○○於本院就被告丁○○前揭主要犯罪事實為與警詢相符之陳述，惟證人戊○○於
    警詢時所述關於前揭犯罪事實部分有下述販入毒品金額、次
    數等之不符，為屬證明本件犯罪事實所必要，自具有必要性
    ，而證人戊○○所販入之毒品數量甚鉅，其就相關販入毒品
    金額、次數等之供述，自難詳為記憶，惟其警詢筆錄之製作
    距前揭犯罪行為較近，記憶應較為詳確，就下述採認部分自
    具有可信之特別情況，而有證據能力。
二、現行刑事訴訟法為保障被告之反對詰問權，排除具有虛偽危
    險性之傳聞證據，以求實體真實之發見，於該法第一百五十
    九條第一項明定被告以外之人於審判外之言詞或書面陳述，
    除法律有規定者外，不得作為證據。又被告以外之人於審判
    外之陳述，雖不符前四條之規定（即刑事訴訟法第一百五十
    九條之一至同條之四），而經當事人於審判程序同意作為證
    據，法院審酌該言詞陳述或書面陳述作成時之情況，認為適
    當者，亦得為證據；當事人、代理人或辯護人於法院調查證
    據時，知有第一百五十九條第一項不得為證據之情形，而未
    於言詞辯論終結前聲明異議者，視為有前項之同意，刑事訴
    訟法第一百五十九條之五定有明文。且第一百五十九條之五
    之規定，僅在強調當事人之同意權，取代當事人之反對詰問
    權，使傳聞證據得作為證據，並無限制必須「不符合同法第
    一百五十九條之一至第一百五十九條之四」，始有適用（台
    灣高等法院暨所屬法院九十六年度法律座談會第二十六號參
    照）。本件被告戊○○於本院審理訊問被告程序中業已坦承
    上揭全部犯行，另被告丁○○、檢察官及辯護人亦未就下述
    其餘卷內證據資料之證據能力有所爭執，且迄於言詞辯論終
    結前，均未主張有刑事訴訟法第一百五十九條第一項不得為
    證據之情形，是應認已同意卷內證據均得作為證據，且經本
    院審酌後，認無不適當之情形，應認本案下述其餘調查之卷
    內證據，均有證據能力。
參、認定犯罪事實所憑之證據、理由及對被告丁○○辯解不採之
    理由：
一、辯解要旨：前揭犯罪事實，業據被告趙慶璋坦承不諱，被告
    丁○○固坦承前揭犯罪事實一（一）部分，惟矢口否認其餘
    犯行，辯稱：伊並未與戊○○合夥販賣海洛因或甲基安非他
    命，伊僅係於趙慶璋向他人購入毒品時受趙慶璋之請前往驗
    貨，犯罪事實一（二）部分，「阿發」有拿一些樣本給戊○○，戊○○有拿給伊試，伊試完後戊○○有去買海洛因，回
    來也有叫伊試，趙慶璋買多少錢及嗣如何處理伊不知情，犯
    罪事實一（三）部分，伊不認識「歪財」之人，犯罪事實一
    （四）部分，乙○○係於前往找伊時順便向戊○○購買海洛
    因、甲基安非他命，伊有在場目睹，惟與伊無涉，犯罪事實
    一（五）的部分，伊係與丙○○係一同出錢向戊○○購買毒
    品，犯罪事實一（六）部分，毒品是戊○○與庚○○交易，
    伊未參與云云。
二、犯罪事實一（一）部分：此部分犯罪事實，業據證人許蕙美
    於檢察官偵訊中證稱：「（問：是否阿水請你下去幫他找屏
    東毒販買毒品？）那是阿草去屏東買毒品，我知道，我叫他
    撥一半給我，所以才撥電話給阿水，叫他撥電話給阿草。我
    拿一半五百公克，當時應該是今年三月某日下午接近傍晚時
    電話聯絡。阿草每一顆約一百四十、一百五十萬元」、「安
    非他命那次是阿草到屏東，他路不熟，才請我開車帶他去，
    我才知道要做什麼，我才叫他一半撥給我」等語（九十五偵
    字第一四二六八號偵查影印卷第七、八頁），復有通信監察
    譯文表二份（同前偵字第一四二六八號偵查影印卷第四八頁
    、通訊監察譯文卷第七、十、十一頁）在卷可稽，且被告戊○○、丁○○於販入甲基安非他命後，確亦有將之販售予乙○○、丙○○等人（詳後述），又扣案如附表一編號二所示
    之甲基安非他命，係屬此部分販入後所剩，業據被告戊○○
    供述明確（本院卷一第一○○頁），且經送驗結果，亦含有
    甲基安非他命之成份，此有內政部警政署刑事警察局九十五
    年十一月二十七日刑鑑字第○九五○一六八七九二號鑑定書
    一紙在卷可稽（九十五年偵字第一三二三○號偵查卷二第二
    一四頁）。按販賣毒品罪，並不以販入之後復行賣出為構成
    要件，苟以營利為目的，將毒品購入或將之賣出，有一於此
    ，其犯罪即告成立，販賣毒品既以行為人有營取利益之主觀
    意思為要件，他日出售縱未得利，亦無解其罪責（最高法院
    八十八年台上字第四七一五號判決參照），是被告戊○○、
    丁○○就犯罪事實一（一）部分縱以原購入之單位價格將甲
    基安非他命售予許蕙美而未得利，惟被告戊○○、丁○○販
    入甲基安非他命既係為圖營利，依前揭說明，自無解其罪責
    ，被告戊○○、丁○○此部分之自白與事實相符，其等此部
    分犯行堪予認定。
三、犯罪事實一（二）（三）部分：
（一）犯罪事實一（二）部分：此部分事實，業據被告戊○○於
      警詢時供稱：「綽號駱駝（又稱阿發）是我買毒品的上手
      ，我通常跟他購買一、二塊（一塊重量約九台兩），每塊
      二百二十萬至二百三十萬元左右，詳細的價格都是由阿草
      去跟他議價」等語（同前偵字第一三二三○號偵查卷一第
      一七三頁），於本院證稱：「那塊我大約買二佰萬」、「
      他（丁○○）幫我驗海洛因，他幫我去拿海洛因回來，他
      也有幫忙送海洛因給買家」等語（本院卷一第九十八頁、
      本院卷二第五十六頁），被告丁○○於本院亦供稱：「阿
      發有拿一些樣本給戊○○，戊○○有拿給我試...，(買)
      回來也有叫我試」等語（本院卷一第八十四頁）。
（二）犯罪事實一（三）部分：此部分事實，業據被告戊○○於
      警詢供稱：我曾經跟綽號歪財之男子買過海洛因，每次交
      易約二百萬至三百萬元，交易次數很多等語（同前偵字第
      一三二三○號偵查卷一第一七四頁），於本院證稱：「（
      問對檢察官起訴事實＜九＞的部分有何意見？〈提示並告
      以要旨〉）有，大約四、五兩，大概一百二十、一百三十
      萬左右」、「丁○○負責送海洛因，這次的海洛因是我自
      己去買回來的」等語（本院卷一第九十八頁、卷二第五十
      七頁）。
（三）按共同正犯之意思聯絡，並不限於事前有所謀議，即僅於
      行為當時有共同犯意之聯絡者，亦屬之，且其表示之方法
      ，亦不以明示通謀為必要，即相互間有默示之合致，亦無
      不可；且共同實施犯罪行為之人，在合意範圍以內，各自
      分擔犯罪行為之一部，相互利用他人之行為，以達其犯罪
      之目的者，即應對於全部所發生之結果，共同負責。查證
      人戊○○於本院證稱：「丁○○是我的合夥人，我們是共
      同買賣的，他毒品比較內行，主要負責驗貨。」（本院卷
      一第九十六頁），「（證據五證據方法三的部分）五十六
      萬是我的，我跟丁○○是合夥人」等語（本院卷一第一○○頁），「他（丁○○）幫我送海洛因給客戶，幫我驗貨
      及收錢，但是最後錢都交給我。每個月有給丁○○酬勞，
      但金額不固定，大約會依照該月收入決定」、丁○○係自
      九十五年初幫伊販賣，丁○○一用就知道純度等語（本院
      卷一第五十三、五十四頁），又被告丁○○亦坦承：伊為
      被告戊○○所購入之毒品驗貨，且前揭於乙○○處所查扣
      之物伊曾使用以將毒品壓製成型等語（本院卷一第八十三
      、八十六頁），被告丁○○既依被告戊○○之指示參與鉅
      量毒品販入前、後之相關提款、驗貨、加工等工作，自足
      認被告丁○○與被告戊○○就其等意圖販賣而販入海洛因
      部分具犯意之聯絡及行為之分擔，依前揭說明，被告丁○○與戊○○屬共同正犯堪以認定，被告丁○○自應就共同
      正犯相互間所實施之全部行為負責，被告丁○○選任辯護
      意旨以被告丁○○僅屬幫助犯云云，不足為採。
（四）此外，並有通信監察譯文表一份（通訊監察譯文卷第二十
      頁）在卷可稽，且被告戊○○、丁○○於販入海洛因後，
      確亦有將之販售於乙○○、丙○○、庚○○等人（詳後述
      ），又扣案如附表一編號一所示之海洛因，係屬向「阿發
      」此部分販入後所剩，業據被告戊○○供述明確（本院卷
      一第一○○頁），且經送驗結果，含有海洛因之成份，此
      有法務部調查局九十五年八月二十四日調科壹字第一二○○一八三六二號、000000000號鑑定通知書二份
      在卷可稽（同前偵字第一三二三○號偵查卷一第一五三、
      一五四頁），足認被告戊○○、丁○○此部分之犯行堪予
      認定。
（五）被告戊○○、丁○○向「阿發」購入海洛因之次數及數量
      ：被告戊○○向「阿發」多次販入毒品，而金額有前揭二
      百二十萬至二百三十萬及約二百萬之不同，惟被告戊○○
      於警詢之供述有具體之單位價格一塊重量約九台兩具距交
      易時間較近，應採警詢較有利之單價即一塊海洛因二百二
      十萬元為認定之依據。次按一兩為三十七點五公克，一錢
      為三點七五公克，被告戊○○、丁○○前揭為警查獲剩餘
      之海洛因即達六百五十九公克，且該海洛因既係向「阿發
      」購入後所餘，被告戊○○復曾供稱向「阿發」購入之數
      量為購買一、二塊，每塊重量約九台兩等語，是爰以對被
      告戊○○、丁○○較有利之僅向「阿發」購入一次計，並
      以四百四十萬一次販入二塊重計十八兩（六百七十五公克
      ）之海洛因（每兩約二十四萬元＜四捨五入＞），為其認
      定之依據。
（六）被告戊○○、丁○○向「歪財」購入海洛因之次數及數量
      ：被告戊○○向「歪財」既多次販入毒品，而金額有前揭
      二百萬至三百萬元及一百二十萬至一百三十萬左右之不同
      ，爰以對被告戊○○、丁○○較有利之至少向「歪財」販
      入一次計，惟金額部分如下述販賣海洛因予乙○○、丙○○、庚○○之金額既已達二百十一萬元，且前揭認定向「
      阿發」購入海洛因後已販出之數量非鉅，是自應認向「歪
      財」販入該次海洛因之金額已逾二百萬元，爰以三百萬為
      認定之依據，並依被告戊○○所述四兩約一百二十萬之單
      價換算其重量約十兩（每兩三十萬元）。
（七）被告戊○○、丁○○販入海洛因之單價最高為向「歪財」
      販入之一兩三十萬元，即一錢三萬元，核與下述認定販售
      予乙○○、丙○○的單價一致，且高於下述初次販予庚○○之一錢二萬，惟被告戊○○、丁○○既為圖意利而販入
      毒品，復有下述之加工工具，其等自有對毒品為加工稀釋
      之行為，是自無從以其單價一致逕認其等無營利之意圖，
      併先予敘明。
四、犯罪事實一（四）部分：
（一）此部分事實，業據證人乙○○於檢察官偵訊中證稱：伊係
      向外號阿水之戊○○購買毒品，綽號阿草之丁○○是受阿
      水雇用，九十五年六月十四日伊在展亞飯店扣到的安非他
      命是伊到臺中市○○○街向被告戊○○所購買。伊向戊○○買過最少六次毒品，時間大約從九十五年二月中旬以後
      ，最後一次大約是他們被抓之前一個星期，最後一次伊買
      安非他命約三錢，海洛因約五錢，共十五萬至二十萬元間
      ，錢是給戊○○，伊都直接到阿水大墩四街住家那裡拿，
      最多的一次約十餘萬元，有時沒貨就拿一、二萬元，有貨
      時就會拿十幾萬元，有時係阿草，有時係阿水叫伊去拿毒
      品，約買了五十萬元左右等語（同前偵字第一三二三○號
      偵查卷一第一五八、一五九頁），於本院亦證稱：伊確曾
      交付金錢予被告丁○○以購買毒品等語（本院卷一第二○
      九、二一○頁），又被告丁○○於本院亦坦承：乙○○有
      跟戊○○買過海洛因、甲基安非他命，乙○○係去找伊時
      ，順便跟戊○○買的，所以乙○○買的時候伊有看到等語
      （本院卷一第八十三頁），而證人乙○○既係被告之女友
      ，且證人乙○○於檢察官偵訊中為前揭不利被告丁○○之
      供述時，亦坦承自己另販入後販出之事實（同前偵卷第一
      五八、一五九頁），衡情其所為之證詞應非無端為圖卸責
      所為，而被告戊○○、丁○○既共同意圖販賣而販入海洛
      因、甲基安非他命已如前述，被告丁○○復於被告戊○○
      販賣毒品予乙○○時在場收取乙○○購毒之款項，被告丁○○自應就此部分負共同正犯之責，此外，證人乙○○確
      有施用、販賣海洛因、甲基安非他命之事實，亦有本院九
      十六年度訴更字第八號、九十五年度訴字第三四五三號判
      決各一份在卷可稽（本院卷一第三十、一七○、一七一頁
      ）。
（二）證人乙○○既多次向被告戊○○、丁○○購入甲基安非他
      命、海洛因，且施用毒品具成癮性，施用者既係於毒癮發
      作時前往購買毒品，其迫切須用之際，自難期就交易之次
      數及金額等為詳確之記憶，又乙○○與被告丁○○係男友
      朋友關係，其等互動頻繁，更益難對洽購毒品之細節詳為
      記憶，查證人乙○○於本院就購買毒品之細節泛稱：數不
      清、忘記了等語（本院卷二第二一○頁）是自應以證人乙○○前揭於檢察官偵訊中明確之供述憑為認定之基礎。又
      乙○○與下述證人丙○○係姐妹關係，其等向被告戊○○
      、丁○○購買毒品之價格應為一致，是就所購入海洛因、
      甲基安非他命之單價，應為下述與丙○○相同之認定，即
      海洛因一錢三萬，甲基安非他命一錢一萬。再證人乙○○
      就各次分別向被告戊○○、丁○○購入海洛因、甲基安非
      他命之金額無法明確供述，爰依其所述每次向被告戊○○
      、丁○○購入安非他命約三錢三萬元、海洛因約五錢即十
      五萬元之比例，及總金額約五十萬元，認定被告戊○○、
      丁○○共係販賣計約四十二萬元之海洛因、八萬元之甲基
      安非他命（採四捨五入計算）予乙○○。
五、犯罪事實一（五）部分：此部分事實，業據證人丙○○於檢
    察官偵訊中證稱：伊毒品是向丁○○及戊○○購買。伊於九
    十五年四月下旬開始，最後一次就是他被抓十天之前，買海
    洛因至少三次，每次買一錢或半錢，價格約三萬元，安非他
    命至少買三次，每次買一錢，價格約一萬元。阿草是阿水雇
    用的，買毒品都是直接到他們那邊去，不是阿草就是阿水拿
    給伊，出來外面都是阿草拿，裡面是阿水拿給伊。伊曾在臺
    中市○○路附近的大樓、路邊、彰化市○○○路路邊拿。伊
    向戊○○、丁○○一次約買四萬元之毒品，總共約十二萬元
    等語（同前偵字第一三二三○號偵查卷一第一六四、一六五
    頁），次於本院亦為相同之證述（本院卷第四十三至五十一
    頁），又被告丁○○前於警詢業供稱：未曾向戊○○買過毒
    品等語（台中市警察局第二分局中分二偵字第○九五○○三
    一一四六卷第十四頁），於本院亦自承：伊向丙○○收取購
    買毒品之款項後，由伊至戊○○處拿毒品後再交予丙○○（
    本院卷二第五十二頁），且被告戊○○、丁○○既共同意圖
    販賣而販入海洛因、甲基安非他命已如前述，被告丁○○自
    無與乙○○共同集資向被告戊○○購毒之必要，被告丁○○
    所為自係與被告戊○○共同販賣一、二級毒品所為之販賣毒
    品構成要件行為，被告丁○○所辯與丙○○共同向被告戊○○購買毒品云云，自不足採，此外，證人丙○○確有施用海
    洛因、甲基安非他命，亦有臺灣彰化地方法院九十五年度訴
    字第一一一二號判決一皆在卷可稽（本院卷一第一六六、一
    六七頁），至被告戊○○、丁○○販賣海洛因予丙○○之單
    價，則以較有利於被告等之一錢三萬為認定之依據。
六、犯罪事實一（六）部分：此部分事實，業據證人庚○○於檢
    察官偵訊中證稱：伊自九十五年四月底、五月初開始，向被
    告戊○○、丁○○購買毒品約三、四次，每次交易金額約二
    兩七十萬，伊都是向戊○○交涉購買，一次二兩左右，購買
    時有時候錢交給戊○○，但海洛因是丁○○交給伊等語（同
    前偵字第一三二三○號偵查卷一第八十二頁），次於本院證
    稱：伊向戊○○、丁○○自九十五年從四月到六月，每月大
    約買一次，第一次一兩，之後二次都是二兩，買二兩的時候
    比較貴，一兩約二十幾萬，二兩約七十萬，伊均於月初在台
    中五權西路與大墩路附近，去戊○○住處，錢交給丁○○或
    戊○○，他們把海洛因放在桌上，伊自己拿走。伊本來就有
    認識他們，伊直接到戊○○的住處去找他們等語（本院卷一
    第二一八至二二一頁），又被告丁○○於警詢供稱：伊認識
    綽號「小高」之庚○○（九十五年度偵字第一三二三○號卷
    一第一八二頁），於檢察官偵訊供稱：伊曾交付海洛因予庚○○語（同前偵卷第一九四頁），於本院坦承：有時候戊○○叫我把毒品拿給小高等語（本院卷一第六十九頁），再證
    人庚○○確有施用海洛因，亦有臺灣雲林地方法院九十五年
    度訴字第四三六號判決一份在卷可稽（本院卷第一七八、一
    七九頁），被告丁○○辯稱未參與交易云云，自不可採，至
    證人庚○○購入毒品之數量於檢察官偵訊及本院審理中雖略
    有不同，惟以證人庚○○於本院之供述較為詳確，亦符海洛
    因交易市場價格會有波動之社會常情，且證人庚○○既明確
    指證被告戊○○、丁○○之犯行，衡情要無於此細節上為維
    護被告等之必要，是應依證人庚○○於本院之證詞為其認定
    之基礎。
七、販賣第一、二級毒品海洛因、甲基安非他命刑責甚重，政府
    查緝嚴格，毒品來源取得不易，致各該毒品之成本及價格均
    屬不低，準此，苟非有利可圖，被告戊○○、丁○○豈有甘
    冒風險交易之必要，被告戊○○、丁○○販售海洛因及販入
    甲基安非他命自具意圖營利之目的甚明。且就被告戊○○、
    丁○○販賣第一、二級毒品部分，並有如附表二所示之物扣
    案足稽。
八、犯罪事實二部分：此部分除被告戊○○之自白外，並有前揭
    駕駛執照、國民身分證扣案足稽（台中市警察局第二分局中
    分二偵字第○九五○○三一 一四六號卷第五十八、五十九
    頁參照）。
九、犯罪事實三部分：此部分除被告戊○○之自白外，並有如附
    表四所示之具殺傷力槍枝、子彈扣案足稽，且該等槍枝、子
    彈經送驗結果，確具殺傷力，亦有內政部警政署刑事警察局
    九十五年九月十二日0000000000號槍彈鑑定書一
    份在卷可稽（九十五偵字第一六二五八號偵查卷第四至十頁
    ）。
十、綜上所述，本案事證明確，被告丁○○所辯，顯係卸責之詞
    ，殊無足採，被告戊○○之自白則與事實相符，其等犯行均
    堪以認定。
肆、論罪科刑部分
一、新舊法比較：被告戊○○（不含犯罪事實三部分）、丁○○
    行為後，刑法及刑法施行法業於九十四年二月二日修正公布
    ，並於九十五年七月一日施行。按行為後法律有變更者，適
    用行為時之法律，但行為後之法律有利於行為人者，適用最
    有利於行為人之法律，現行刑法第二條第一項定有明文。此
    條規定乃與刑法第一條罪刑法定主義契合，而貫徹法律禁止
    溯及既往原則，係規範行為後法律變更所生新舊法律比較適
    用之準據法，是刑法第二條本身雖經修正，但刑法第二條既
    屬適用法律之準據法，本身尚無比較新舊法之問題，應一律
    適用裁判時之現行刑法第二條規定以決定適用之刑罰法律，
    先予辨明。又以本次刑法修正之比較新舊法，應就罪刑有關
    之共犯、未遂犯、想像競合犯、牽連犯、連續犯、結合犯，
    以及累犯加重、自首減輕暨其他法定加減原因（如身分加減
    ）與加減例等一切情形，本於統一性及整體性原則，綜其全
    部罪刑之結果而為比較，亦有最高法院九十五年度第八次刑
    事庭會議決議可資參照。是按：
（一）刑法第二十八條共犯之規定，於九十四年二月二日修正公
      布、九十五年七月一日施行前之規定為：「二人以上共同
      實施犯罪之行為者，皆為正犯」，修正施行後之規定則為
      ：「二人以上共同實行犯罪之行為者，皆為正犯」，揆諸
      本條之修正理由係為釐清陰謀共同正犯、預備共同正犯、
      共謀共同正犯是否合乎本條規定之正犯要件。本件被告戊○○、丁○○前揭犯行，既屬實行犯罪行為之正犯，不論
      依修正施行前後之刑法第二十八條規定論擬，並無不同，
      自無新舊法比較適用之問題，應逕行適用修正後刑法第二
      十八條之規定。又刑法第四十七條關於累犯規定亦經修正
      ，被告丁○○所犯之罪，不論依照修正前後刑法第四十七
      條之規定，均成立累犯，亦無新舊法比較之問題，亦應逕
      適用修正後刑法第四十七條關於累犯之規定。
（二）刑法第三十三條第五款業經修正公布，修正後刑法第三十
      三條第五款規定「罰金：新臺幣一千元以上，以百元計算
      之」，與修正前刑法第三十三條第五款規定「罰金：（銀
      元）一元以上」不同。比較新舊法結果，以修正前即行為
      時法較有利於被告，故依刑法第二條第一項前段規定，本
      案被告戊○○、丁○○所犯涉及法定刑罰金部分，自應適
      用行為時之法律即修正前刑法第三十三條第五款規定決定
      其罰金部分之法定刑。
（三）被告戊○○、丁○○行為後，刑法已刪除第五十六條連續
      犯之規定，原屬連續犯之數個犯罪行為，依新法應論以數
      罪，併合處罰之，而依修正前之刑法第五十六條規定，則
      論以裁判上一罪，顯然罪刑之處罰內容發生變動，此部份
      之修正，自屬法律變更，應有新舊法之比較適用，經比較
      新舊法結果，就被告戊○○、丁○○連續販賣一、二級毒
      品部分以舊法較有利於行為人，應依修正前刑法第五十六
      條連續犯規定，論以一罪。
二、論罪科刑部分：
（一）核被告戊○○、丁○○就犯罪事實一所為，分別係犯毒品
      危害防制條例第四條第一項之販賣第一級毒品罪、毒品危
      害防制條例第四條第二項之販賣第二級毒品罪。犯罪事實
      二扣案之偽造之身分證上「內政部印」係表示公署之印信
      ，應屬刑法第二百十八條之公印，又國民身分證、駕駛執
      照均係表示上開證件持有人關於身分、資格之相關證書，
      性質上係屬刑法第二百十二條之特種文書，是核被告戊○○就犯罪事實二所為，係犯刑法第二百十二條之偽造特種
      文書罪及第二百十八條第一項之偽造公印文罪。被告戊○○就犯罪事實三所為，係犯槍砲彈藥刀械管制條例第八條
      第四項之未經許可寄藏可發射子彈具有殺傷力之改造手槍
      罪、同條例第十二條第四項之未經許可寄藏子彈罪。
（二）被告戊○○、丁○○販賣一、二級毒品前持有第一、二級
      毒品之低度行為，應分別為販賣第一、二級毒品之高度行
      為所吸收，均不另論罪。被告戊○○就犯罪事實三部分於
      寄藏後繼續持有之行為，因寄藏本含有持有之性質，且其
      間並無中斷之情形存在，應認已為寄藏行為所吸收，不另
      論罪。
（三）被告戊○○、丁○○就販賣第一、二級毒品部分，被告戊○○與「阿文」就偽造公印文、特種文書部分，均有犯意
      聯絡與行為分擔，俱為共同正犯。
（四）按意圖營利而販入毒品，雖未及賣出，仍依販賣既遂罪論
      處。但如意圖營利而販入毒品後，第一次販賣與他人之行
      為，此乃接續原先販入之犯意而為，不論其出賣之行為屬
      既遂或未遂，應認基於單一犯意之接續行為，不能認係基
      於概括犯意之連續二行為，而以連續犯論處（最高法院九
      十二年度台上字第二六四一號判決參照），是被告戊○○
      、丁○○就犯罪事實一（一）部分僅應論一販賣甲基安非
      他命既遂罪。被告戊○○、丁○○就犯罪事實欄一（四）
      （五）部分以一販賣行為觸犯販賣第一級及第二級毒品罪
      ，為想像競合犯，應從一重之販賣第一級毒品罪處斷。被
      告戊○○、丁○○就犯罪事實一（二）（三）（四）（五
      ）（六）先後多次販賣第一級毒品犯行，犯罪構成要件相
      同，顯係基於概括犯意反覆為之，為連續犯，應依修正前
      刑法第五十六條之規定論以一罪，且除法定本刑為死刑、
      無期徒刑部分，依刑法第六十四條第一項、六十五條第一
      項之規定不得加重外，餘均加重其刑。被告戊○○就犯罪
      事實二部分係同時偽造該汽車駕駛執照、身分證及其上內
      政部印文，因該「阿文」未遭查獲，且乏證據足以認定上
      開偽造之汽車駕駛執照、身分證係異時異地製作，自應認
      上揭駕駛執照、身分證及其上「內政部」公印文，係同時
      偽造，而以一行為同時觸犯上開之罪，為想像競合犯，應
      從一情節較重之偽造公印文罪處斷，公訴人雖僅就被告偽
      造特種文書之犯行提起公訴，惟該未經起訴部分犯行，既
      與起訴部分犯行有想像競合犯之裁判上一罪關係，為起訴
      效力所及，本院自應併予審理。被告戊○○就犯罪事實三
      部分以一寄藏行為同時觸犯上開二罪，為想像競合犯，應
      從一重之未經許可寄藏可發射子彈具有殺傷力之改造手槍
      罪。
（五）被告丁○○有如犯罪事實欄所載之前案執行紀錄，此有台
      灣台中地方法院檢察署及台灣高等法院被告全國前案紀錄
      表各一份在卷可稽，其受有期徒刑之執行完畢後故意再犯
      本案前揭販賣一、二級毒品罪二罪，均為累犯，應就販賣
      第二級毒品罪之有期徒刑及販賣第一、二級毒品罰金刑部
      分，加重其刑（至販賣第一級毒品罪之法定本刑為死刑及
      無期徒刑，販賣第二級毒品罪之最高法定本刑無期徒刑部
      分，依刑法第六十四條第一項、第六十五條第一項之規定
      ，均不得加重）。
（六）被告戊○○就犯罪事實欄三部分係向警自首且報繳全部槍
      枝、子彈，此有相關警詢筆錄在卷可稽，應依槍砲彈藥刀
      械管制條例第十八條第一項前段予以減刑。
（七）審酌戊○○、丁○○被告販賣第一、二級毒品，其販賣第
      一、二級毒品部分數量均甚鉅，被告戊○○、丁○○販售
      提供毒品之行為，致使一般吸用毒品者，沈迷於毒癮品而
      無法自拔，直接戕害國民身心健康，間接危害社會治安，
      敗壞社會善良風氣，進而導致施用毒品之人為購買毒品施
      用而觸犯刑典之情事發生，其實際之危害程度頗為深遠，
      被告戊○○固出資販毒且僱請被告丁○○，惟其犯後坦承
      全部犯行，非全無悔意，被告丁○○雖係受僱於被告戊○○，惟其參與驗毒及販入、販出之情節非輕，且犯後否認
      部分犯行，是應認就販賣第一、二級毒品量刑部分，被告
      戊○○、丁○○均應無區別之必要，再被告戊○○就犯罪
      事實二偽造之證件及就犯罪事實三所寄藏之槍枝、子彈均
      有相當之數量等一切情狀，分別量處如主文所示之刑，並
      依法就宣告無期徒刑部分宣告褫奪公權終身，被告戊○○
      就犯罪事實欄二犯罪之時間，係在九十六年四月二十四日
      以前，所犯合於中華民國九十六年罪犯減刑條例第二條第
      一項第三款規定之減刑條件，應依該條例規定減其宣告刑
      二分之一，並就犯罪事實三部分諭知罰金如易服勞役之折
      算標準，再依刑法第五十一條第四款之規定，僅執行無期
      徒刑、罰金及從刑部分。
三、從刑沒收銷燬及沒收部分：
（一）毒品危害防制條例第十九條第一項規定，犯販賣、運輸毒
      品罪者，其犯罪所得之財物，均沒收之，係採義務沒收主
      義，故其犯罪所得之對價，不問其中成本若干，利潤多少
      ，均應全部諭知沒收，以貫徹政府查禁煙毒之決心，並符
      立法本旨（最高法院九十五年度台上字第三一三三號判決
      參照）。本件被告戊○○、丁○○就犯罪事實一（一）（
      二）（三）意圖販賣而販入部分之販入金額固足為認定，
      惟本案海洛因、甲基安非他命既均有未及販出而遭查獲者
      ，且有毒品加工工具扣案，自無從以販入之金額為其最低
      販售所得金額之認定，爰依被告戊○○、丁○○販售予許
      蕙美、乙○○、丙○○、庚○○等人之金額為犯罪所得認
      定之依據，即販賣海洛因部分計二百十一萬元（乙○○四
      十二萬元、丙○○九萬元、庚○○一百六十萬元），販賣
      甲基安非他命部分計八十一萬元（乙○○八萬元、丙○○
      三萬元、許蕙美七十萬元），且被告戊○○亦供稱扣案三
      百七十六萬一千五百元其中部分係販賣毒品所得（本院卷
      一第九十九頁），爰就該扣案款項中二百九十二萬元部分
      予諭知沒收。
（二）扣案如附表一編號一、二所示之海洛因、甲基安非他命，
      為本案查獲供販賣用之毒品，均依毒品危害防制條例第十
      八條第一項前段規定，應予宣告沒收銷燬之。扣案附表二
      各該編號所示之物，係屬被告戊○○所有供被告戊○○、
      丁○○觸犯毒品危害防制條例第四條第一項、第二項之販
      賣第一、二級毒品罪犯罪所用之物，業據被告戊○○供明
      ，爰均依毒品危害防制條例第十九條第一項義務沒收主義
      之規定，在該販賣第一、二級毒品罪下，併予宣告沒收之
      。附表三所示扣案之偽造之國民身分證（連同其上偽造之
      公印文等，故偽造公印文不另依刑法第二百十九條沒收）
      、駕駛執照為被告戊○○所有供犯罪所用之物，業據被告
      戊○○供明在卷，附表四所示之手槍、子彈均係違禁物，
      爰均依刑法第三十八條第一項第二款、第一款之規定，宣
      告沒收。
（三）本案認定被告戊○○、丁○○販賣第一、二級毒品所得為
      二百九十二萬元，既如上述，而被告戊○○於偵查中固供
      稱：8827NH號自小客車係伊以三百萬元所購買登記在黃書
      雅名下，其中一百五十萬元是向黃書雅借的，其他是販毒
      所得金錢購買等語（同前偵字第一三二三○號偵查卷一第
      一七○頁），惟該車輛既非因犯罪直接所得之物，自無從
      予以沒收，又被告戊○○於偵查中就其他款項之供述亦不
      明確，於本院復否認扣案所有款項均為販賣所得，且已逾
      本案前揭認定所得，爰不就如附表五所示其餘扣案款項、
      車輛沒收。另附表六部分公訴人未聲請沒收，亦無證據足
      認與本案有直接之關連性，非屬違禁物，且核無沒收價值
      之必要，自不為沒收之諭知，併此敘明。
乙、無罪及不另為無罪諭知部分
壹、公訴意旨另略以：
一、戊○○、丁○○在九十五年二月中旬某日起至同年六月十五
    日二時三十分許前一星期止，每當乙○○由彰化地區至臺中
    市○○○街一百五十九號六樓及其他租屋處向其等購毒，及
    一併探望丁○○時，即會指示乙○○替其等送交第一級毒品
    海洛因予已向其等洽購毒之年籍不詳者（係由丁○○駕車載
    往）；乙○○至少替其等送交毒品至臺中市○○○路與文心
    路交接口前之清粥小菜店予年籍不詳之買家至少三次，每次
    收取販毒所得八至九萬元、四至五萬元均有，最少得款十六
    萬元（依最有利之八萬元、四萬元、四萬元計算）。
二、戊○○、丁○○在九十五年三、四月間某日起至同年六月十
    五日二時三十分許前止，以現金報酬或提供毒品施用之利益
    ，在臺中市○○路某處之「海德堡」租屋處內指示甲○○送
    交第二級毒品甲基安非他命（因每次戊○○、丁○○均以盒
    子封裝，甲○○僅知係海洛因或甲基安非他命，依最有利之
    甲基安非他命認定）予買家：
（一）在臺中市○○○路與文心路交接口之清粥小菜店前販予年
      籍不詳、年約二十至三十歲之成年男性買家一次，得款至
      少三萬元。
（二）在臺中市○○○路與文心路交接口前之清粥小菜店前販予
      年籍不詳綽號「小乖」之成年女性買家一次，得款至少五
      萬元。
（三）在彰化縣彰化市○○○○○路交流道旁之某加油站前，售
      予年籍不詳、年約二十至三十歲之成年男性買家一次，得
      款不詳。
（四）在臺中縣烏日鄉某大樓前（時間約晚間七至十二時間），
      售予年籍不詳、年約四十歲綽號「ＶＩＣＫＹ」之成年女
      性買家一次，得款三萬六千元。
三、戊○○、丁○○在九十五年二月間某日起至同年六月十五日
    二時三十分許前止，在臺中市某處向綽號「變態的叔叔」之
    成年男子購買第二級毒品甲基安非他命二次，每次一公斤一
    百三十萬元，並分售予其他年籍不詳者，依最有利之原價出
    售，得款至少二百六十萬元。
四、因認被告戊○○、丁○○、甲○○涉毒品危害防制條例第四
    條第一項、第二項販賣第一、二級毒品罪嫌。
貳、犯罪事實應依證據認定之，無證據不得認定犯罪事實；不能
    證明被告犯罪者，應諭知無罪之判決，刑事訴訟法第一百五
    十四條第二項、第三百零一條第一項分別定有明文。認定不
    利於被告之事實，須依積極證據，苟積極證據不足為不利於
    被告事實之認定時，即應為有利於被告之認定，更不必有何
    有利之證據（最高法院三十年上字第八一六號判例參照）。
    又認定犯罪事實所憑之證據，雖不以直接證據為限，間接證
    據亦包括在內，但無論其為直接或間接證據，其為訴訟上之
    證據，必須達於一般人均可得確信其為真實之程度，而無合
    理之懷疑存在時，始得據為被告有罪之認定，倘若犯罪事實
    之證明尚未達此一程度，仍有合理之懷疑存在，審理事實之
    法院即應盡職權調查證據，澄清此項合理之懷疑，使之達於
    可得確信之程度，始為適法，否則仍不能遽為被告有罪之判
    斷，要不能因販賣毒品行為之交易期間短暫、交易方法隱密
    ，致查獲不易、搜證困難等原因而減低對於犯罪構成要件應
    予嚴格證明之堅持，此項基本原則應為法官證據證明力自由
    判斷職權行使之限制（最高法院九十一年度台上字第三十九
    號判決參照）。
參、訊據被告戊○○、丁○○、甲○○堅決否認前揭犯行，被告
    戊○○辯稱：就前揭公訴意旨一部分伊已無印象不確定有無
    這些交易，公訴意旨二部分伊未曾叫甲○○送過甲基安非他
    命、公訴意旨三部分應即為前揭有罪部分犯罪事實欄一（一
    ）部分等語，被告丁○○坦承公訴意旨一部分有與乙○○依
    戊○○之指示送交毒品予他人，惟稱時間已久，金額不清楚
    等語，另辯稱：公訴意旨二部分伊很少看到甲○○，此部分
    伊不知情，公訴意旨三部分戊○○曾經伊介紹向他人購入一
    百三十萬元之毒品，可能就是「變態的叔叔」吧等語，被告
    甲○○辯稱：戊○○會把毒品拿給丁○○，伊去找他們，丁○○或戊○○叫伊順便載他們出去，伊載他們到他們說的地
    點後，伊在車上，他們在外面跟其他人講話，伊會聽到他們
    講話的內容，也會聽到他們講金額的事情，他們在外面講，
    是不是交易毒品伊不曉得等語。經查：
一、前揭公訴意旨一部分：被告戊○○、丁○○與乙○○有無販
    賣海洛因與該等不詳年籍者，除證人乙○○於檢察官偵訊中
    單一之指證（九十五年偵字第一四八二四號偵查卷第二十二
    頁），及被告丁○○於本院不明確而與證人乙○○前揭指證
    無從核實之供述外，公訴人並無其它積極證據證明，且證人
    乙○○於前揭檢察官偵訊中僅泛稱：伊受被告戊○○之託於
    前揭時、地送毒品予不詳者云云，對所交付之毒品種類為何
    ，俱無相關之供述，再此部分亦無相關之通聯紀錄或相關毒
    品流向之證據足為佐證，是公訴人關於此部分犯罪事實之證
    明，仍有合理之懷疑存在，不足使本院達可確信被告此部分
    犯行之程度，自應為被告戊○○、丁○○有利之認定，惟此
    部分公訴人認與前揭論罪科刑販賣第一級毒品部分有修正前
    刑法連續犯之裁判上一罪之關係，爰不另為被告戊○○、丁○○此部分無罪之諭知。
二、前揭公訴意旨二部分：
（一）公訴人認被告戊○○、丁○○、甲○○涉犯此部分罪嫌，
      係以被告甲○○於九十五年七月十九日於檢察官偵訊中之
      證詞為主要之證據（九十五年偵字第一四八二四號偵查卷
      第九、十一、十二頁）。惟按證人、鑑定人依法應具結而
      未具結者，其證言或鑑定意見，不得作為證據。刑事訴訟
      法第一百五十八條之三定有明文。查被告甲○○就此部分
      公訴意旨所指之犯嫌，未經具結（同前偵卷第十一頁），
      其此部分之證言，對被告戊○○、丁○○應無證據能力。
（二）次查被告甲○○先於九十五年六月十五日檢察官偵訊時供
      稱：阿水在一、二個月前曾經送我伊小包海洛因施用，價
      值一、二千元，地點在彰化外環一加油站後面。我在一、
      二個月前幫阿水送過一次海洛因，在臺中市○○路的彰化
      銀行，被查扣一包海洛因是一個綽號小雨的男子交給我的
      ，他說這是阿水請我送給人家，他說到彰化銀行那邊就會
      有人去拿，小雨有給我三千元，阿水說這是他給我的佣金
      等語（九十五年毒偵字第二七七五號偵查影印卷第四、五
      頁），次於九十五年七月十九日始為前揭如公訴意旨犯罪
      事實之供述，核其前後關於交付毒品之次數及是否知悉所
      交付毒品之種類均有不同，其供述是否屬實已非無疑。
（三）被告戊○○於警詢固亦泛稱：甲○○偶爾有幫我送毒品給
      買家，我則提供他安非他命及海洛因吸食等語（臺中市警
      察局第二分局中分二偵字第○九五○○三一一四六號卷第
      六頁），惟其此部分之供述並不具體，自亦無從憑以明確
      認定其犯罪事實，又卷附通聯紀錄亦僅有被告甲○○與綽
      號「阿奇」、「變態」者之通聯紀錄，核與前揭起訴部分
      無涉，且公訴人對此部分販售毒品之種類、對象，均無明
      確之證據足為佐證，公訴人關於此部分犯罪事實之證明，
      仍有合理之懷疑存在，不足使本院達可確信被告此部分犯
      行之程度，應為被告戊○○、丁○○、甲○○有利之認定
      ，自應為被告甲○○無罪之諭知，就被告戊○○、丁○○
      部分因公訴人認與前揭論罪科刑販賣第二級毒品部分有修
      正前刑法連續犯之裁判上一罪之關係，爰不另為被告戊○○、丁○○此部分無罪之諭知。
三、前揭公訴意旨三部分：查公訴人認被告被告戊○○、丁○○
    涉犯此部分罪嫌，係以被告戊○○於九十五年七月二十七日
    於警詢之供述為主要之證據（九十五年偵字第一三二三○號
    卷一第一七四頁），惟查此部分除被告戊○○警詢之單一供
    述外，別無其它證據足佐，被告戊○○於本院復改稱此部分
    即為前揭有罪犯罪事實一（一）部分，是公訴人此部分所舉
    證據，客觀上無其它證據足佐，自難僅以被告戊○○單一之
    自白，憑為犯罪事實之認定，被告戊○○、丁○○此部分犯
    罪事實，亦有合理之懷疑存在，應為被告戊○○、丁○○有
    利之認定，惟此部分公訴人亦認與前揭論罪科刑販賣第二級
    毒品部分有修正前刑法連續犯之裁判上一罪之關係，爰不另
    為被告戊○○、丁○○無罪之諭知。
據上論斷，應依刑事訴訟法第二百九十九條第一項前段、第三百
零一條第一項，毒品危害防制條例第四條第一項、第二項、第十
八條第一項前段、第十九條第一項，槍砲彈藥刀械管制條例第八
條第四項、第十二條第四項、第十八條第一項前段，刑法第十一
條、第二條第一項、第二十八條、修正前刑法第五十六條、刑法
第二百十二條、第二百十八條第一項、第三十七條第一項、第五
十五條、第四十七條第一項、第四十二條第三項前段、第五十一
條第四款、第三十八條第一項第一款、第二款，刑法施行法第一
條之一，中華民國九十六年罪犯減刑條例第二條第一項第三款、
第七條、第十一條，判決如主文。
中    華    民    國    97    年    2     月    20    日
                  臺灣臺中地方法院刑事第二庭
                                審判長法  官  曾佩琦
                                      法  官  陳姵君
                                      法  官  郭書豪
以上正本證明與原本無異。
如不服本判決，應於收受送達後10日內向本院提出上訴書狀（應
附繕本）。
中    華    民    國    97    年    2     月    22    日
                                      書記官  陳美虹
附錄法條：
毒品危害防制條例第４條：
製造、運輸、販賣第一級毒品者，處死刑或無期徒刑；處無期徒
刑者，得併科新臺幣 1 千萬元以下罰金。
製造、運輸、販賣第二級毒品者，處無期徒刑或7年以上有期徒
刑，得併科新臺幣 7 百萬元以下罰金。
製造、運輸、販賣第三級毒品者，處5年以上有期徒刑，得併科
新臺幣 5 百萬元以下罰金。
製造、運輸、販賣第四級毒品者，處3年以上10年以下有期徒刑
，得併科新臺幣 3 百萬元以下罰金。
製造、運輸、販賣專供製造或施用毒品之器具者，處1年以上7年
以下有期徒刑，得併科新臺幣 1 百萬元以下罰金。
前五項之未遂犯罰之。
中華民國刑法第218條
（偽造盜用公印或公印文罪）
偽造公印或公印文者，處 5 年以下有期徒刑。
盜用公印或公印文足以生損害於公眾或他人者，亦同。
槍砲彈藥刀械管制條例第８條：
未經許可，製造、販賣或運輸鋼筆槍、瓦斯槍、麻醉槍、獵槍、
空氣槍或第4條第1項第1款所定其他可發射金屬或子彈具有殺傷
力之各式槍砲者，處無期徒刑或5年以上有期徒刑，併科新臺幣1
千萬元以下罰金。
未經許可，轉讓、出租或出借前項所列槍枝者，處5年以上有期
徒刑，併科新臺幣 1 千萬元以下罰金。
意圖供自己或他人犯罪之用，而犯前二項之罪者，處無期徒刑或
7 年以上有期徒刑，併科新臺幣 1 千萬元以下罰金。
未經許可，持有、寄藏或意圖販賣而陳列第1項所列槍枝者，處3
年以上10 年以下有期徒刑，併科新臺幣 700 萬元以下罰金。
第 1 項至第 3 項之未遂犯罰之。
附表一：
┌──┬──────────────────────┐
│編號│ 扣    押    物    品    名    稱           │
├──┼──────────────────────┤
│ 1  │海洛因貳拾陸包（總淨重陸佰伍拾玖公克）      │
├──┼──────────────────────┤
│ 2  │安非他命肆包（驗後總淨重陸拾伍點肆捌公克）  │
└──┴──────────────────────┘
附表二：
┌──┬──────────────────────┐
│編號│ 扣    押    物    品    名    稱           │
├──┼──────────────────────┤
│ 1  │附表一編號一之包裝總重伍拾參點玖壹公克      │
├──┼──────────────────────┤
│ 2  │附表一編號二之包裝總重貳點壹陸公克          │
├──┼──────────────────────┤
│ 3  │研磨機貳組                                  │
├──┼──────────────────────┤
│ 4  │研磨器參組                                  │
├──┼──────────────────────┤
│ 5  │毒品純度化驗器壹台                          │
├──┼──────────────────────┤
│ 6  │電子磅秤壹台                                │
├──┼──────────────────────┤
│ 7  │點鈔機壹台                                  │
├──┼──────────────────────┤
│ 8  │分裝袋壹包                                  │
├──┼──────────────────────┤
│ 9  │手機陸枝                                    │
├──┼──────────────────────┤
│ 10 │手機（含SIM卡）0000000000                   │
├──┼──────────────────────┤
│ 11 │手機（無SIM卡）                             │
├──┼──────────────────────┤
│ 12 │研磨機壹台                                  │
├──┼──────────────────────┤
│ 13 │工作夾壹台                                  │
├──┼──────────────────────┤
│ 14 │金屬模具貳台                                │
├──┼──────────────────────┤
│ 15 │氣體壓縮機壹台                              │
└──┴──────────────────────┘
附表三：
┌──┬──────────────────────┐
│編號│ 扣    押    物    品    名    稱           │
├──┼──────────────────────┤
│ 1  │偽造陳永松身份證貳張                        │
├──┼──────────────────────┤
│ 2  │偽造陳永松汽車駕駛執照參張                  │
└──┴──────────────────────┘
附表四：
┌──┬────────────────────────┐
│編號│ 扣押物品名稱（槍枝均含彈匣一個）               │
├──┼────────────────────────┤
│ 1  │具殺傷力之改造仿SIG SAUER廠P220型半自動手槍壹枝 │
│    │（槍枝管制編號：0000000000）                    │
├──┼────────────────────────┤
│ 2  │具殺傷力之改造仿BERETTA廠92FS型半自動手槍壹枝   │
│    │（槍枝管制編號：0000000000）                    │
├──┼────────────────────────┤
│ 3  │具殺傷力之改造仿COLT廠半自動手槍壹枝            │
│    │（槍枝管制編號：0000000000）                    │
├──┼────────────────────────┤
│ 4  │具殺傷力之改造仿COLT廠半自動手槍壹枝            │
│    │（槍枝管制編號：0000000000）                    │
├──┼────────────────────────┤
│ 5  │具殺傷力之改造仿COLT廠半自動手槍壹枝            │
│    │（槍枝管制編號：0000000000）                    │
├──┼────────────────────────┤
│ 6  │具殺傷力直徑約8.69ｍｍ土造子彈壹顆（業經試射不予│
│    │沒收）                                          │
├──┼────────────────────────┤
│ 7  │具殺傷力直徑約6.94ｍｍ土造子彈拾玖顆（其中陸顆業│
│    │經試射不予沒收）                                │
└──┴────────────────────────┘
附表五：扣案現金及汽車
┌──┬──────────────────────┐
│編號│ 扣    押    物    品    名    稱           │
├──┼──────────────────────┤
│ 1  │五十六萬元（臺中市○○○街一五九號前查扣）  │
├──┼──────────────────────┤
│ 2  │三百七十六萬一千五佰元中逾二百九十二萬部分（│
│    │臺中市○○○街一五九號四樓查扣）            │
│    │                                            │
├──┼──────────────────────┤
│ 3  │六十六萬五千元（彰化市○○路○段一七六巷八號│
│    │查扣）                                      │
├──┼──────────────────────┤
│ 4  │8827-HS號自用小客車壹部                     │
└──┴──────────────────────┘
附表六：與販賣無關
┌──┬──────────────────────┐
│編號│ 扣    押    物    品    名    稱           │
├──┼──────────────────────┤
│ 1  │安非他命吸食器壹組                          │
├──┼──────────────────────┤
│ 2  │注射針筒肆拾參支                            │
├──┼──────────────────────┤
│ 3  │呼叫器壹個                                  │
├──┼──────────────────────┤
│ 4  │CDMA手機（大陸門號）壹支                    │
├──┼──────────────────────┤
│ 5  │SIEMENS手機（含SIM卡）00000000000支        │
├──┼──────────────────────┤
│ 6  │WIN11手機（含SIM卡）00000000000支          │
├──┼──────────────────────┤
│ 7  │AMOI手機（含SIM卡）00000000000支           │
├──┼──────────────────────┤
│ 8  │QANTECH手機（含SIM卡）00000000000支        │
├──┼──────────────────────┤
│ 9  │LV包壹個                                    │
├──┼──────────────────────┤
│１０│仿半自動手槍彈匣參個                        │
├──┼──────────────────────┤
│１１│不具殺傷力直徑約8.69MM土造子彈伍拾陸顆      │
├──┼──────────────────────┤
│１２│不具殺傷力之金屬玩具彈殼拾顆                │
└──┴──────────────────────┘


司法院資訊處製作；財團法人民間司法改革基金會備份。
